【裁判字號】    90,軍上,3
【裁判日期】    900131
【裁判案由】    準強
【裁判全文】
臺灣高等法院臺南分院刑事判決          九十年度軍上字第三號  Ａ
      上  訴  人
      即  被  告  甲  ○  ○
右上訴人因準強案件，不服國防部高等軍事法院八十九年法仁判字第一二三號中華
民國八十九年十二月十二日判決（起訴案號：國防部南部地方軍事法院檢察署八十九
年平偵（三）字０三０號），提起上訴，本院判決如左：
      主      文
上訴駁回。
      理      由
一、上訴意旨略稱：被告甲○○與被害人乙○○為鄰居，互有認識，確實係因一時貪
    念，臨時起意至被害人之處竊取財物，若為事先預謀，為避免被鄰人看見，應有
    蒙面、簡略易容之舉以利「強盜」行為，然被告未此之圖，可知被告之行為應為
    竊盜而非準強盜。被告因被害人大聲呼喊，而以手摀住被害人之口，為被告欲掩
    蓋事實之當然行為，為正常之反射動作，且被告驚魂甫定，因恐被害人之大聲呼
    救被人察覺，遂立即離開犯案現場，除以手摀住被害人口之短暫動作外，未再與
    被害人有何肢體接觸，此非被告片面之詞，而係被告與被害人當庭對質時，被害
    人亦表認同之事。本案訴訟至今其證據之調查、被告之自白及被害人之證詞，皆
    偏向於「竊盜罪」之認定，被告未因此犯行得任何不法財物，將被告以「準強盜
    罪」論處，實有冤抑。此外，被告亦對自身之行為深感後悔，請鈞院考量案情，
    引用相符於事實真相之法條，並給予被告自新之機會，以為社會貢獻一己之力，
    爰依法提起上訴云云。
二、按被告不服高等軍事法院宣告有期徒刑之上訴判決者，得以判決違背法令為理由
    ，向高等法院提起上訴，軍事審判法第一百八十一條第五項定有明文，是被告依
    軍事審判程序上訴於高等法院，應以原判決違背法令為理由，係屬法定要件。若
    上訴理由狀並未依據卷內訴訟資料，具體指摘原判決不適用何種法則或如何適用
    不當，自應認其上訴為違背法律上之程式，予以駁回（參照最高法院七十六年台
    上字第五七七一號判例）。
三、經查，原判決綜合調查證據結果，認第一審以上訴人即被告甲○○有意圖為自己
    不法之所有，於民國八十八年十二月十一日下午一時三十分許，無故侵入高雄縣
    路竹鄉○○村○○路三二七巷二二號住宅被害人乙○○房間內盜取財物之事實（
    另於八十九年二月二十七日下午七時許，自臺南縣駐地不假潛逃，迄同年四月二
    十五日凌晨零時許，始被緝獲，犯陸海空軍刑法第九十三條第三款之無故離去職
    役罪部分，依上訴狀所敘，無片言隻字提及，此部分應未上訴，本院自不得審理
    ），應構成刑法第三百零六條第一項之無故侵入他人住宅罪及同法第三百二十九
    條之準強盜罪，無故侵入他人住宅及準強盜二罪間有方法結果之牽連關係，依刑
    法第五十五條規定，應從一重以準強盜罪論處，上訴人所犯準強盜罪，依累犯之
    規定加重其刑，判處有期徒刑三年二月，認事用法均無不合，量刑亦允當，而駁
    回上訴人在第二審之上訴，原判決已詳敘認定犯罪事實之依據及憑以認定之理由
    ，且對上訴人辯解不足採之理由，予以指駁，從形式上觀察並無違背法令情形。
    上訴人之上訴就原判決已說明其採證認事得心證之理由，徒為事實上之爭執，復
    未依卷內訴訟資料就原判決有何不適用法則或適用不當，為具體之指摘，顯非以
    原判決違背法令為理由提起上訴，揆諸前開說明，殊非適法上訴，其上訴自屬違
    背法律上之程式，應予駁回。
四、據上論斷，應依軍事審判法第一百七十九條、刑事訴訟法第三百八十九條、第三
    百九十五條，判決如主文。
中    華    民    國      九十      年      一      月      三十一      日
                                  臺灣高等法院臺南分院刑事第二庭
                                      審判長法官  游    明    仁
                                            法官  林    永    茂
                                            法官  陳    清    溪
右正本證明與原本無異。
不得上訴。
                                      法院書記官  嚴    巧    花
中    華    民    國      九十      年      二      月        二        日


司法院資訊處製作；財團法人民間司法改革基金會備份。
